【裁判字號】    97,交簡上,43
【裁判日期】    970730
【裁判案由】    公共危險
【裁判全文】
臺灣嘉義地方法院刑事判決            97年度交簡上字第43號
上  訴  人
即  被  告  甲○○
上列上訴人即被告因公共危險案件，不服本院嘉義簡易庭中華民
國九十七年五月二十六日九十七年度嘉交簡字第三七七號第一審
判決（聲請簡易判決處刑書案號：臺灣嘉義地方法院檢察署九十
七年度偵字第二九九四號），提起上訴，本院合議庭判決如下：
    主  文
上訴駁回。
    事  實
一、甲○○知酒後駕車易生危險，仍於民國九十七年四月二十二
    日晚間十一時許，在嘉義縣新港鄉文昌國小附近友人住處飲
    用啤酒，至翌日上午四時許結束，其飲用酒類已達不能安全
    駕駛動力交通工具之程度，竟仍於九十七年四月二十三日上
    午四時許，騎乘車牌號碼ZVF—777號輕型機車欲返回嘉義縣
    新港鄉大潭村住處，途經嘉義縣新港鄉菜公村嘉一五九線公
    路五點六公里處時，甲○○因不勝酒力，自行倒臥路邊。經
    警前往處理，於同日上午五時三十八分許，員警對其實施酒
    精濃度測試，測得其呼氣酒精濃度值達每公升一點一八毫克
    ，顯已達不能安全駕駛之程度，始查悉上情。
二、案經嘉義縣警察局民雄分局報告臺灣嘉義地方法院檢察署檢
    察官偵查後聲請以簡易判決處刑。
    理  由
一、按被告以外之人於審判外之陳述，經當事人於審判程序同意
    作為證據，法院審酌該言詞陳述或書面陳述作成時之情況，
    認為適當者，亦得為證據。當事人、代理人或辯護人於法院
    調查證據時，知有第一百五十九條第一項不得為證據之情形
    ，而未於言詞辯論終結前聲明異議，視為有前項之同意，刑
    事訴訟法第一百五十九條之五定有明文。查本件認定事實所
    引用之證據方法（包括酒精測定紀錄表、刑法第一百八十五
    條之三查獲後測試觀察職務報告、汽車駕駛人酒後生理協調
    平衡檢測紀錄表、證號查詢機車駕駛人資料、車號查詢輕型
    機車車籍資料、現場照片、舉發違反道路交通管理事件通知
    單等證據），業經本院於審理時告以要旨並提示予被告表示
    無意見，揆諸前揭說明，可認為同意作為證據；而本院審酌
    上揭證據作成時之情況，並無顯不可信之情狀，本院審酌予
    以採納之，無礙被告於程序上之彈劾詰問權利，認前開傳聞
    證據合於刑事訴訟法第一百五十九條之四、之五等規定，因
    而具備證據能力，合先敘明之。
二、訊據被告甲○○對於上揭事實均坦承不諱（見本院卷第二十
    七頁至第三十頁），並有酒精測定紀錄表、刑法第一百八十
    五條之三查獲後測試觀察職務報告、汽車駕駛人酒後生理協
    調平衡檢測紀錄表、舉發違反道路交通管理事件通知單各一
    份、被告及所騎乘之ZVF—777號輕型機車倒臥路面照片二張
    附卷可憑（見警卷第七頁至第十頁、第十三頁），均足徵被
    告上開自白確與事實相符，應可採信。故本件事證明確，被
    告上開犯行至堪認定，應依法論科。
三、核被告所為，係犯刑法第一百八十五條之三服用酒類不能安
    全駕駛動力交通工具而駕駛罪。原審基此因認被告罪證明確
    ，而適用事訴訟法第四百四十九條第一項前段、第四百五十
    四條第二項，刑法第一百八十五條之三、第四十二條第三項
    ，刑法施行法第一條之一第一項，逕以簡易判決判處被告罰
    金新臺幣八萬元，並諭知易服勞役之折算標準，其認事用法
    均無不當，量刑亦稱妥適。至被告上訴固指摘原審判決顯屬
    過重云云。惟按刑之量定，係實體法上賦予法院得為自由裁
    量之事項，倘其未有逾越或濫用法律所規定裁量之外部及內
    部性界限，並符合法規範之體系及目的，遵守一般有效之經
    驗及論理法則，即不得任意指為違法（最高法院七十五年臺
    上字第七０三三號判例參照）。本院審酌服用酒類後不得駕
    駛動力交通工具之觀念，業經政府機關透過大眾媒體宣導多
    時，而違反相關規定設有嚴峻之罰則復為眾所周知之事實，
    被告於上開時、地飲用酒類後，竟仍騎乘機車行駛於道路，
    足見其無視法律規範之態度，是其行為自屬可議，並衡酌被
    告呼氣酒精濃度高達每公升一點一八毫克，其犯罪致生之公
    共危險程度與被告犯罪後坦承犯行等一切情狀，認原審判決
    係在法定刑度內而為量刑，反應其所認定之犯罪事實與全案
    情節，罰當其罪，揆諸上開說明，自無違法失當。從而，被
    告上訴意旨猶指摘原審量刑過重，並無理由，應予駁回。
據上論斷，應依刑事訴訟法第四百五十五條之一第一項、第三項
、第三百六十八條，判決如主文。
本案經檢察官蔡彥守到庭執行職務。
中    華    民    國    97    年    7     月    30    日
                  刑事第一庭  審判長法  官  許進國
                                    法  官  蔡廷宜
                                    法  官  黃琴媛
上列正本證明與原本無異。
本件不得上訴。
中    華    民    國    97    年    7     月    30    日
                                    書記官  李彩娥


司法院資訊處製作；財團法人民間司法改革基金會備份。
